臺灣雲林地方法院民事判決　　　　　　　　 94年度親字第2號
原　　　告　丙○○
被　　　告　甲○○
兼　上一人
法定代理人　乙○○
　　　　　　　　　　　3號
上列當事人間請求否認子女事件，於94年06月27日辯論終結，本
院判決如下：
    主      文
確認被告甲○○非被告乙○○之婚生子。
訴訟費用由被告負擔。
    事      實
甲、原告方面：
一、聲明：如主文第1項所示。
二、陳述：
（一）原告與被告乙○○於民國86年02月12日結婚，婚後於90年
      07月生下陳志倫後，雙方即分居，嗣於92年06月12日協議
      離婚。原告於離婚後即93年01月21日生下被告甲○○（男
      ，身分證：Ｚ000000000號），因妻之受胎於婚姻關係存
      續中者，推定其所生子女為婚生子女之規定。因此，被告
      甲○○之父親，乃經戶籍登記為被告乙○○，有戶籍謄本
      可稽。
（二）惟原告受胎懷孕被告甲○○期間，未與被告乙○○共同生
      活，被告甲○○與被告乙○○彼此間，並無親子血緣關係
      ，為此，提起本件訴訟等語。
三、證據：提出戶籍謄本2件為證，並聲請訊問證人謝天德。
乙、被告方面：
    被告未到庭爭執，亦未提出書狀作何聲明或陳述。
丙、本院囑託財團法人佛教大林慈濟醫院（簡稱大林慈濟醫院）
    作親子血緣關係之鑑定。
    理　　　由
一、被告未於言詞辯論期日到場，核無民事訴訟法第386條各款
    所列情形，茲依原告聲請，由其1造辯論而為判決。
二、本件原告主張其與被告乙○○前為夫妻關係，原告於90年07
    月生下陳志倫後，即與被告乙○○分居，嗣於92年06月12日
    協議離婚，其後於93年01月21日生下被告甲○○，因妻之受
    胎於婚姻關係存續中者，推定其所生子女為婚生子女之規定
    。因此，被告甲○○之父親，乃經戶籍登記為被告乙○○，
    惟原告受胎懷孕被告甲○○期間，未與被告乙○○共同生活
    ，被告甲○○與被告乙○○彼此間，並無親子血緣關係，已
    據原告提出戶籍謄本為證，核與證人謝天德即原告之友人所
    述相符。
三、被告曹日春未到庭爭執，亦未依指定日期前往大林慈濟醫院
    作親子血緣ＤＮＡ鑑定。本院乃囑託大林慈濟醫院就被告甲
    ○○與假設父親林ＯＯ之人作親子血緣ＤＮＡ鑑定結果，依
    據該醫院分析意見為：「根據人類遺傳規律，孩子的基因必
    然來自父母雙方，分折上述Ｄ８Ｓ１１７９、Ｄ２１Ｓ１１
    、Ｄ１８Ｓ５１、Ｄ３Ｓ１３５８、ＶＷＡ、ＦＧＡ、Ｄ５
    Ｓ８１８、Ｄ１３Ｓ３１７、Ｄ７Ｓ８２０、Ｄ１６Ｓ５３
    ９、ＴＨ０１、ＴＰＯＸ、ＣＳＦ１ＰＯ等ＳＴＲ基因型檢
    查結果無法排除甲○○與林ＯＯ親子關係基因」等情，復有
    該醫院94年05月23日ＤＮＡ鑑定書乙份可稽。因而，原告主
    張被告甲○○非乙○○所生之子，足信應屬實在。
四、按妻之受胎，係在婚姻關係存續中者，推定其所生子女為婚
    生子女。前項推定，如夫妻之1方能證明妻非自夫受胎者，
    得於知悉子女出生之日起，1年內提起否認之訴，此觀民法
    第1063條規定自明。本件原告於受胎生下被告甲○○，其受
    胎期間，係在原告與被告乙○○婚姻關係存續中，甲○○依
    法應推定為乙○○之婚生子女。惟原告受胎懷有被告甲○○
    時，並未與被告乙○○共同生活，認定已如上述。從而，原
    告於知悉被告甲○○出生之日起1年內，提起本件訴訟，於
    法即屬有據，應予准許。
五、據上論斷，本件原告之訴為有理由，依民事訴訟法第385 條
    第1項前段、第85條第1項前段、第78條，判決如主文。
中　　華　　民　　國　　94　　年　　7 　　月　　11　　日
                          家事庭法  官  林秋火
以上正本係照原本作成
如對本判決上訴，應於判決送達後20日內本院提出上訴狀。（須
附繕本，並繳納上訴裁判費新台幣4500元）
中　　華　　民　　國　　94　　年　　7 　　月　　11　　日
                                書記官　張瑛瑢
